【裁判字號】    90,簡上,2
【裁判日期】    900308
【裁判案由】    恐嚇
【裁判全文】
臺灣屏東地方法院刑事判決                              九十年度簡上字第二號
    上  訴  人
    即  被  告  甲○○
    選任辯護人  吳豐賓
                孫嘉男
                鍾武雄
右上訴人因恐嚇案件，不服本院潮州簡易庭八十九年潮簡字第四九○號，中華民國八
十九年十月二十七日刑事簡易判決（八十九年度偵字第二一六六號）提起上訴，本院
判決如左：
    主  文
上訴駁回。
甲○○緩刑貳年，並於緩刑期內付保護管束。
    事  實
一、甲○○係乙○○之夫，二人具有家庭暴力防治法第三條第一款所定之家庭成員關
    係，其等感情不睦，後因故未同居，致甲○○心生不滿，竟基於恐嚇之意思，於
    民國八十九年三月二十六日十四時許，以打乙○○行動電話號碼0000000
    000號並留言於語音信箱之方式，向乙○○恐嚇稱：娟仔，我生仔，我跟妳講
    明天下午二點，我在樓下等妳，出來離婚，要不然妳被我看到，妳就慘了等語，
    以此加害身體之事恐嚇乙○○，使得乙○○陷於不安之狀態，而危害乙○○之身
    體安全。
二、案經乙○○訴請台灣屏東地方法院檢察署檢察官聲請以簡易判決。
    理  由
一、上訴人即被告固承認於上述時地，以語音留言信箱之方式，向告訴人乙○○告稱
    ：娟仔，我生仔，我跟妳講明天下午二點，我在樓下等妳，出來離婚，要不然妳
    被我看到，妳就慘了等語之事實；惟矢口否認此舉係恐嚇行為，辯稱：其並未明
    示加害告訴人之內容，且係夫妻間之爭執，上述言語，亦不會使告訴人心生畏懼
    ，此種行為根本不能成立犯罪等語。
二、經查：被告以上述言詞恐嚇告訴人乙○○致告訴人乙○○心生畏懼而危害其身體
    安全之事實，已據告訴人乙○○指訴甚為詳細，且有錄音帶及譯文附卷可參，又
    刑法之恐嚇罪，行為人所使用之方法不一而定，明示恫嚇，暗示警告等等皆屬之
    ，而相對人因此陷於不安全之感覺即為已足，不以發生客觀上之危害為必要。本
    件被告留言予告訴人：要告訴人出來離婚，要不然被被告看到，告訴人就慘了等
    言詞。顯然係假定告訴人未依被告指示，日後被被告遇到，被告將加害告訴人之
    身體（如毆打等），而告訴人與被告感情不好，又不意間聽聞被告上述言詞，其
    內心當然會產生某種程度之恐懼感，因此，被告之行為自屬恐嚇行為，其辯稱：
    該行為不成立犯罪等語，應無可採，本件事證已明，被告犯行應可認定。
三、核被告甲○○所為，係犯刑法第三百零五條之恐嚇罪。原審因此適用刑法第三百
    零五條、第四十一條（現修改為第四十一條第一項前段），罰金罰鍰提高標準條
    例第一條前段、第二條之規定，量處有期徒刑五月，並諭知如易科罰金，以三百
    元折算一日，認事用法均無不合，量刑亦屬允當，被告否認犯罪，並無理由，應
    予駁回。
四、被告未曾受有期徒刑以上刑之宣告，此有台灣高等法院被告全國紀錄表可稽，其
    經此刑之宣告，應知所警惕而無再犯之虞，本院認其所受之宣告刑以暫不執行為
    適當，爰併宣告緩刑二年；又被告係告訴人乙○○之夫，業據其自承在案，二人
    具有家庭暴力防治法第三條第一款所定之家庭成員關係，被告竟對之犯家庭暴力
    罪，爰依家庭暴力防治法第三十條第一項之規，諭知於緩刑期內付保護管束。
據上論斷，應依刑事訴訟法第四百五十五條之一第三項、第三百六十八條，家庭暴力
防治法第三十條第一項，刑法第七十四條第一款，判決如主文。
本案經檢察官莊啟勝到庭執行職務。
中      華      民      國      九十      年      三      月      八    日
                                      臺灣屏東地方法院刑事第三庭
                                          審判長  法  官  黃  國  永
                                                  法  官  陳  姵  君
                                                  法  官  余  德  正
右正本證明與原本無異。
不得上訴。
                                                  書記官  李  勝  群
中      華      民      國      九十      年      三      月      八    日
附錄本案論罪科刑法條全文刑法第三百零五條：
以加害生命、身體、自由、名譽、財產之事，恐嚇他人致生危害於安全者，處二年
以下有期徒刑、拘役或三百元以下罰金。


司法院資訊處製作；財團法人民間司法改革基金會備份。
